【裁判字號】    99,抗,274
【裁判日期】    991028
【裁判案由】    停止執行
【裁判全文】
臺灣高等法院高雄分院民事裁定           99年度抗字第274號
抗  告  人  合作金庫商業銀行股份有限公司
法定代理人  丁○○
代  理  人  丙○○
相  對  人  甲○○
相  對  人  乙○○
上列當事人間聲請停止執行事件，抗告人對於中華民國99年9 月
1 日台灣高雄地方法院99年度審聲字第79號所為裁定提起抗告，
本院裁定如下：
    主  文
原裁定廢棄。
相對人甲○○在第一審之聲請駁回。
聲請及抗告程序費用由相對人甲○○負擔。
    理  由
一、本件抗告意旨略以：伊對執行債務人陸李秀鑾（誤載為李添
    盛）所有之12筆土地（即坐落高雄縣大樹鄉○○段1120、11
    24、1126、1127、1128、1133、1134、1135、1136、1137、
    1138、1140，下合稱系爭土地）及其上未保存登記建物（暫
    編建號同段334 號，為4 籠雞舍，占地面積合計7,899.28平
    方公尺，下稱系爭建物）聲請強制執行，經台灣高雄地方法
    院（下稱高雄地院）以93年度執字第26912 號受理在案（下
    稱系爭執行事件），並定於99年9 月21日進行第二次拍賣，
    詎第三人即本件相對人甲○○以其就系爭建物中之第3 籠雞
    舍（占地面積1,981.56平方公尺）提起第三人異議之訴為由
    ，聲請就系爭建物中之第3 籠雞舍停止執行，原裁定准其停
    止系爭建物全部之執行，顯已逾必要之程度。爰提起抗告，
    求為廢棄原裁定等語。
二、按因裁定而權利受侵害者，得為抗告；又未受送達裁定之人
    提起抗告，應自知悉裁定時起10日之不變期間內為之，此為
    非訟事件法第41條1 項、第42條第1 項、第2 項前段所明定
    。查，原裁定雖未將抗告人列為當事人，惟抗告人為系爭執
    行事件之執行債權人之一（詳如後述），且系爭執行程序如
    予停止，將致抗告人未能即早就執行標的之拍賣價額受償，
    而損及其權利，是其自得對原裁定提起抗告。又抗告人係於
    99年9 月15日向高雄地院聲請閱覽系爭執行事件卷時，因見
    卷內附有相對人甲○○呈報原裁定已准予供擔保停止執行而
    求為停止拍賣程序之「緊急呈報狀」，始知悉原裁定，此有
    本院電話查詢紀錄單及被上訴人提出之該「緊急呈報狀」影
    本在卷可稽。而抗告人係於99年9 月24日提出抗告狀至原法
    院，亦有抗告狀附卷足憑，是抗告人提起本件抗告，並未逾
    知悉原裁定時起10日之不變期間，於法尚無不合。均先予敘
    明。
三、次按，有提起異議之訴時，法院因必要情形，或依聲請定相
    當並確實之擔保，得為停止強制執行之裁定。又第三人就執
    行標的物有足以排除強制執行之權利者，得於強制執行程序
    終結前，向執行法院對「債權人」提起異議之訴。此為強制
    執行法第18條第2 項、第15條第1 項前段所明定。所謂「債
    權人」係指執行事件否認第三人主張權利之「全體債權人」
    而言，並非指「部分」之債權人。經查，系爭執行事件之執
    行債權人有抗告人、相對人乙○○及案外人華南商業銀行股
    份有限公司、台灣土地銀行股份有限公司、合作金庫資產管
    理股份有限公司等5 人；執行標的物為系爭土地及系爭建物
    ，此有系爭執行事件影卷可憑（見外放證物）。相對人甲○
    ○主張系爭建物中之第3 籠雞舍係其所有，非執行債務人陸
    李秀鑾所有，該第3 籠雞舍不得執行等情。惟其僅對相對人
    乙○○提起第三人異議之訴（高雄地院99年度審訴字第1707
    號），並據而聲請停止執行，並未對其他4 名以系爭建物為
    執行標的、亦否認其權利之執行債權人提起異議之訴或聲請
    停止執行，有該異議之訴影卷可參（見外放證物）。是以，
    甲○○提起之上開第三人異議之訴，於法已有未合。揆諸首
    揭說明，本件情形不符強制執行法第18條所定停止執行之要
    件，故甲○○對乙○○1 人停止執行之聲請，不應准許。
四、據上，相對人甲○○聲請就系爭建物中之第3 籠雞舍停止系
    爭強制執行程序，於法不合，原審准許其停止系爭建物之執
    行，係有未洽，抗告人指摘原裁定不當，求為廢棄改判，為
    有理由，爰由本院將原裁定廢棄，並改為裁定如主文第二項
    所示。
五、依強制執行法第30條之1 、民事訴訟法第492 條、第95條、
    第78條，裁定如主文。
中    華    民    國    99    年    10    月    28    日
                            民事第三庭
                                審判長法官  張國彬
                                法      官  鄭月霞
                                法      官  甯  馨
以上正本證明與原本無異。
本件不得再抗告。
中    華    民    國    99    年    10    月    28    日
                                書  記  官  施耀程

司法院資訊處製作；財團法人民間司法改革基金會備份。
